臺灣臺中地方法院刑事判決　　　　　　　　　　　　九十三年度易字第一一五二號
　　公　訴　人　臺灣臺中地方法院檢察署檢察官
　　被　　　告　乙○○
右列被告因加重竊盜等案件，經檢察官提起公訴（九十三年度偵字第六九八八號），
及移請併案審理（臺灣臺中地方法院檢察署九十三年度偵字第七三二二號、九十三年
度偵字第九○九二號、九十三年度核退偵字第一八一號），本院合議庭裁定由受命法
官獨任進行簡式審判程序，判決如左：
    主  文
乙○○共同連續攜帶兇器竊盜，累犯，處有期徒刑貳年；扣案之螺絲起子貳支、扳手
伍支、鉗子壹支、手電筒壹支、鑰匙貳支，均沒收。
    事  實
一、乙○○前因(1)施用第一級及第二級毒品案件，經本院於民國八十八年十一月二十
    日判處有期徒刑十月確定。又因(2)施用第一級毒品案件，經本院於八十九年七月
    十日判處有期徒刑十月確定；及因(3)施用第二級毒品案件，經本院於八十九年七
    月十日判處有期徒刑六月確定；另因(4)偽造文書案件，經臺灣高等法院臺中分院
    於八十九年九月八日判處有期徒刑五月確定；(2)、(3)、(4)案嗣經合併定執行刑為
    有期徒刑一年八月。再因(5)贓物案件，經本院於八十九年十二月六日判處有期徒
    刑四月確定。上開各案經接續執行，於九十一年十二月十七日假釋，於九十二年
    七月九日假釋期滿執行完畢。猶不知悔改，竟基於意圖為自己不法所有之概括犯
    意，獨自或夥同與之具有犯意聯絡之簡吉忠（檢察官偵辦中）、張志弘（檢察官
    業向本院聲請簡易判決處刑），連續為附表所示之竊盜犯行，並先後於：九十
    二年十二月二十日一時三十分，在臺中市○○區○○路與大川街口，為警查獲附
    表編號一至四之犯行，並扣得其所有之螺絲起子一支、扳手三支；九十三年四
    月三日凌晨二時二十分，在臺中縣大里市○○路三八號前，為警查獲附表編號五
    至七之犯行，並扣得其所有之螺絲起子一支、鉗子一支、啟動機車所用之鑰匙一
    支；九十三年四月七日二十一時三十分，在臺中縣太平市○○路二四二號三樓
    之二室內，為警查獲附表編號八之犯行，並扣得其所有之扳手二支、手電筒一支
    ；九十三年五月九日，在臺中縣大里市○○街二四四號前，為警查獲附表編號
    九之犯行，並扣得其所有供啟動機車所用之鑰匙一支。
二、案經臺中市警察局第四分局、臺中縣警察局霧峰分局、臺中市警察局第六分局報
    請臺灣臺中地方法院檢察署檢察官偵查起訴及移請併案審理。
    理  由
一、訊據被告乙○○對於右揭犯罪事實坦承不諱，核與共犯簡吉忠、張志弘於警詢、
    偵訊中所供述，被害人甲○○、己○○、丁○○、戊○○、丙○○、辛○○、吳
    采妮、庚○○於警詢中所指訴，及證人即被害人倪惠怡之胞兄倪佳詠於警詢中所
    證述之情節大致相符，並有贓物認領保管單九紙、查獲照片十紙、現場圖三張等
    件附卷可稽，並有如事實欄所載之工具一批扣案可證，足認被告自白與事實相符
    。本案事證明確，被告犯行洵堪認定。
二、按刑法第三百二十一條第一項第三款之攜帶兇器竊盜罪，係以行為人攜帶兇器為
    其加重條件，此所謂兇器，其種類並無限制，凡客觀上足對人之生命、身體、安
    全構成威脅，具有危險性之兇器為已足，並不以攜帶之初有行兇之意圖為必要。
    查本件被告攜帶以行竊之如附表編號一、三、六、七、八所示螺絲起子、扳手、
    鉗子等物，均為質地堅硬之金屬工具，客觀上顯足以對人身安全構成威脅，而屬
    刑法第三百二十一條第一項第三款所稱之「兇器」甚明。故核被告於附表編號一
    、三、六、七、八部分所為，均係犯刑法第三百二十一條第一項第三款之攜帶兇
    器竊盜罪；於附表編號二、四、五、九部分所為，係犯刑法第三百二十條第一項
    之普通竊盜罪。被告就附表編號一犯行與簡吉忠、附表編號八犯行與張志弘，各
    有犯意聯絡及行為分擔，應各論以共同正犯。被告前後九次竊盜行為，時間緊接
    ，雖有攜帶兇器竊盜及普通竊盜之分，惟其所觸犯均係基本構成要件相同之罪名
    ，顯係基於概括之犯意反覆為之，為連續犯，應依刑法第五十六條之規定，從一
    重論以攜帶兇器竊盜罪，並加重其刑。又查被告有如事實欄所載之前科，有臺灣
    臺中地方法院檢察署刑案資料查註紀錄表及臺灣高等法院被告全國前案紀錄表在
    卷可考，其受有期徒刑執行完畢後，於五年內再犯本件有期徒刑以上之罪，為累
    犯，應遞加重其刑。爰審酌被告素行不佳、前科累累，正值青壯，竟不循正道賺
    取財物，恣意四處行竊，所為對被害人財產及社會治安侵害甚鉅，前述、、
    次被查獲而經警方移送檢察官複訊並釋放後，旋再犯案，惡性甚重，及參諸其
    犯後坦承犯行之態度等一切情狀，量處如主文所示之刑。扣案之螺絲起子二支、
    扳手五支、鉗子一支、手電筒一支、啟動機車所用之鑰匙二支，係被告所有供本
    案犯罪所用之物，業經被告供明在卷，爰依刑法第三十八條第一項第二款規定宣
    告沒收之。
據上論斷，應依刑事訴訟法第二百七十三條之一第一項、第二百九十九條第一項前段
，刑法第二十八條、第五十六條、第三百二十一條第一項第三款、第四十七條、第三
十八條第一項第二款，判決如主文。
中      華      民      國    九十三    年      七      月    二十二    日
                              臺灣臺中地方法院刑事第十庭
          法  官  蔡  建  興
右正本證明與原本無異。
如不服本判決，應於判決送達後十日內向本院提出上訴狀，上訴於臺灣高等法院臺中
分院( 須附繕本 )。
                                      書記官
中    華    民    國      九十三      年       七      月     二十二    日
附錄論罪科刑法條
刑法第三百二十一條
犯竊盜罪而有左列情形之一者，處六月以上、五年以下有期徒刑：
一  於夜間侵入住宅或有人居住之建築物、船艦或隱匿其內而犯之者。
二  毀越門扇、牆垣或其他安全設備而犯之者。
三  攜帶兇器而犯之者。
四  結夥三人以上而犯之者。
五  乘火災、水災或其他災害之際而犯之者。
六  在車站或埠頭而犯之者。
前項之未遂犯罰之。
 附表：（單位／新臺幣）
 ┌──┬──────────┬────┬────────────────?
 │編號│   犯罪時間、地點   │ 被害人 │      犯罪手段及所得財物
 ├──┼──────────┼────┼────────────────?
 │ 一 │ 92.10月底某日      │ 甲○○ │ 被告夥同簡吉忠以螺絲起子敲破被害
 │    │ 臺中市○區○○街十 │        │ 人車號AR－6185號之自小客車車窗，
 │    │ 九號前             │        │ 竊取車內手機耳機、聯美戲院貴賓卡
 │    │                    │        │ 、洗車券一張、回數票二張、十餘元
 │    │                    │        │ 硬幣、筆記本一本、名片一疊等財物
 ├──┼──────────┼────┼────────────────?
 │ 二 │ 92.12.19日凌晨2時許│ 己○○ │ 被告以自備鑰匙打開被害人車號IXF?
 │    │ 臺中市○○區○○路 │        │ 315號機車之機車置物箱竊取其內之?
 │    │ 三十八號前         │        │ 包一只內有國民身分證、駕駛執照、
 │    │                    │        │ 行車執照、花旗銀行、建華銀行、富
 │    │                    │        │ 邦銀行信用卡各一張、土地銀行提款
 │    │                    │        │ 卡一張、美華泰批發卡一張、縱橫臺
 │    │                    │        │ 中卡一張、化妝品、現金二千餘元
 ├──┼──────────┼────┼────────────────?
 │ 三 │ 92.12.19日凌晨4時  │ 倪惠怡 │ 被告以扳手撬開被害人之自小客車門
 │    │ 臺中市○○區○○路 │        │ 後竊取車內現金一千元、行動電話二
 │    │ 及惠文路口         │        │ 支及皮包二只
 ├──┼──────────┼────┼────────────────?
 │ 四 │ 92.12.19日17時許   │ 丁○○ │ 被告乘住宿論情汽車旅館之便，竊取
 │    │ 臺中市北區文昌東三 │        │ 旅館房間內浴巾及棉被各一條
 │    │ 街二之八號801號房  │        │
 ├──┼──────────┼────┼────────────────?
 │ 五 │ 93.03.30日17時30分 │ 戊○○ │ 被告以自備鑰匙打開被害人之車號KY
 │    │ 臺中縣大里市○○路 │        │ －351號機車電門，竊取該部被害人?
 │    │ 與國光路口         │        │ 車
 │    │                    │        │
 ├──┼──────────┼────┼────────────────?
 │ 六 │ 93.04.03日凌晨2時  │ 丙○○ │ 被告以自備之鑰匙打開被害人之車號
 │    │ 10分               │        │ OC－8352號自小客車，再以螺絲起子
 │    │ 臺中縣大里市○○路 │        │ 、鉗子竊取車內音響
 │    │ 與新南路口         │        │
 ├──┼──────────┼────┼────────────────?
 │ 七 │ 93.04.03日凌晨2時  │ 辛○○ │ 被告以自備之鑰匙打開被害人之車號
 │    │ 15分               │        │ OZ－6731號自小客車，再以鉗子竊取
 │    │ 臺中縣大里市○○路 │        │ 車內音響
 │    │ 三十八號前         │        │
 ├──┼──────────┼────┼────────────────?
 │ 八 │ 93.04.05日22時許   │ 吳采妮 │ 被告夥同張志弘進入未鎖車門之車號
 │    │ 臺中縣太平市○○路 │        │ GR－1642號自小客車內以扳手竊取車
 │    │ 與中山路附近空地   │        │ 內音響
 ├──┼──────────┼────┼────────────────?
 │ 九 │ 93.05.02日20時許   │ 庚○○ │ 被告以自備之鑰匙打開被害人之車號
 │    │ 臺中縣大里市○○路 │        │ G26－080號機車電門，竊取該部被害
 │    │ 與仁化路口         │        │ 人機車
 └──┴──────────┴────┴──────────────── 
